---
title: "maleque"
output: html_document
date: "2024-02-14"
---

```{r setup, include=FALSE}
knitr::opts_chunk$set(echo = TRUE)
library(pacman)
pacman::p_load("tidyverse", 'readxl', 'corrplot')

dados = read_excel("base_de_dados_31.xlsx")

dados = dados %>% 
  rename(
    'R_D' = "R&D"
  )
```



# Introdução

• Objetivo: Investigar a relação entre a eficiência operacional das empresas e a gestão de seus ativos e dívidas. Este tema focará em entender como a gestão de custos, ativos e dívidas influencia a lucratividade e a saúde financeira da empresa. Identificar padrões ou tendências entre diferentes segmentos de mercado e localizações geográficas.


# Análise Estatística Descritiva

## Colunas Quantitativas

```{r, echo=FALSE}
# Obter os tipos de dados inferidos pelo readr
tipos_de_dados <- sapply(dados, class)

# Separar as variáveis quantitativas e qualitativas
variaveis_quantitativas <- names(dados)[tipos_de_dados %in% c("numeric", "integer")]
variaveis_qualitativas <- names(dados)[tipos_de_dados %in% "character"]

# Criar tabela para variáveis quantitativas
tabela_quantitativas <- data.frame(Variável = variaveis_quantitativas,
                                   Tipo_de_Dados = "Numérico")

# Criar tabela para variáveis qualitativas
tabela_qualitativas <- data.frame(Variável = variaveis_qualitativas,
                                  Tipo_de_Dados = "Texto")

# Imprimir as tabelas
knitr::kable(tabela_quantitativas)
```

## Colunas Qualitativas

```{r, echo=FALSE}
knitr::kable(tabela_qualitativas)
```



## Histograma Quantitativas
```{r}

# Histogramas para variáveis quantitativas
histogramas <- lapply(variaveis_quantitativas, function(variavel) {
  ggplot(dados, aes_string(x = variavel)) +
    geom_histogram(fill = "purple", color = "black", bins = 50) +
    labs(title = paste("Histograma de", variavel),
         x = variavel,
         y = "Frequência") +
    theme_minimal()
})

# Gráficos de frequência para variáveis qualitativas
graficos_qualitativos <- lapply(variaveis_qualitativas, function(variavel) {
  ggplot(dados, aes_string(x = `variavel`)) +
    geom_bar(fill = "purple", color = "black") +
    labs(title = paste("Gráfico de Frequência de", variavel),
         x = variavel,
         y = "Frequência") +
    theme_minimal()
})

# Imprimir os histogramas
print("Histogramas para Variáveis Quantitativas:")
print(histogramas)
# 
# # Imprimir os gráficos de frequência
# print("Gráficos de Frequência para Variáveis Qualitativas:")
print(graficos_qualitativos)

```




## Outliers com Box-Plots

```{r}

plot_box = function(variavel){
ggplot(dados, aes_string(y= variavel))+
  geom_boxplot()+
    labs(
      title=paste("Boxplot de ", variavel),
      y = variavel
    )
}

lapply(variaveis_quantitativas[variaveis_quantitativas != "Id"] , plot_box)
```

# Análise das relações

Etatísticas básicas


## Correlação entre variáveis-chave
```{r}

correlation_matrix <- cor(dados[c("Revenue", "Cost", "Profit", "Debt", "Assets")])
corrplot(correlation_matrix, method = "circle")
```

Custo tem correlação positiva com Receita, ou seja, quanto mais investe mais receita obtém.

E Ativos tem correlação positiva com Dívida, ou seja, quanto mais caro o ativo, mais dívida o investidor terá.


## Investigando Lucro



```{r pressure, echo=FALSE}
dados %>% ggplot(aes(Cost, Revenue, color = Profit))+
  geom_point()
```

Pode se ver pelo grafico abaixo, que quanto maior o custo, maior sera a receita, mas isso não necessariamente significa que haverá Lucro.

## Relação entre Ativos e Dívidas e sua Influência na Lucratividade:
```{r}
ggplot(dados, aes(x = Assets, y = Profit, color = Debt)) +
  geom_point() +
  scale_x_continuous(labels = scales::dollar_format(suffix = "K")) +
  scale_y_continuous(labels = scales::dollar_format(suffix = "K")) +
  labs(title = "Relação entre Ativos, Lucro e Dívida")
```

Ativos de alto custo trazem divida maior para o investidor

## Melhores segmentos de mercado

```{r}
segment_analysis = dados %>% 
  group_by(Market) %>% 
  summarise(
    mean_profit = mean(Profit)
  )
ggplot(segment_analysis, aes(x = Market, y = mean_profit, fill = mean_profit > 0)) +
  geom_bar(stat = "identity", show.legend = FALSE) +
  labs(title = "Média de Lucro por Segmento de Mercado",
       x = 'Segmento', y = 'Média de lucro')
```

Tecnologia é um ótimo segmento para investir


## Melhor região para investir
```{r}
location_analysis = dados %>% 
  group_by(Location) %>% 
  summarise(
    mean_profit = mean(Profit)
  )

ggplot(location_analysis, aes(x = Location, y = mean_profit, fill = mean_profit > 0)) +
  geom_bar(stat = "identity", show.legend=F) +
  labs(title = "Média de Lucro por Localização Geográfica", x = 'Localização', 
       y = 'Média de lucro')
```

Oceania é um ótimo lugar para investir, seguido por America do Norte



### Localização nao é um indicativo de lucro, não há um padrão evidente para localização.
```{r}

dados  %>% ggplot(aes(Cost, Profit, color=Location))+
  geom_point()
```

### Mercado nao é um indicativo de lucro, não há um padrão evidente para segmento de mercado
```{r}

dados %>% ggplot(aes(Cost, Profit, color = Market))+
  geom_point()
```

```{r}

library(knitr)

kable(
dados %>% 
  group_by(Market) %>% 
  summarise(
    Lucro_Mediano = median(Profit)
  )
, 'simple'
)
```

Tecnologia tem uma mediana de 15mil, é o melhor mercado para investir?

O custo é bem distribuido entre 20 e 40 mil, como será o lucor dos segmentos dependendo do custo do ativo?

```{r}


dados %>% ggplot(aes(Cost)) +
  geom_histogram(bins = 50)
```

Vamos dividir os dados em duas partes, os ativos de `alto custo` e `baixo custo`


## Baixo Custo

Os ativos com Custo menor que 40mil

```{r}
# baixo custo
kable(
dados %>% 
  filter((Cost > 40000) == FALSE) %>% 
  group_by(Market) %>% 
  summarise(
    count_m = n(),
    avg_profit = median(Profit),
    avg_debt = median(Debt),
    avg_cost = median(Cost),
    positive_profit_rate = round((sum(Profit > 0) / count_m) * 100, 2)
  ),
'simple'
)
```

Percebe-se que os ativos onde a taxa de lucro (porcentagem de ativos que dão retorno financeiro) é maior que 50%, a média de lucro é positiva, apesar da média de custo ser bem parecida.

## Alto custo

Os ativos com custo maior que 40 mil

```{r}
kable(
dados %>% 
  filter((Cost > 40000) == TRUE) %>% 
  group_by(Market) %>% 
  summarise(
    count_m = n(),
    avg_profit = mean(Profit),
    avg_debt = mean(Debt),
    avg_cost = mean(Cost),
    positive_profit_rate = sum(Profit > 0) / count_m
  ),
'simple'
)
```


Percebe-se que agora, a maioria dos segmentos de mercado tem uma média de lucro positiva, exceto o Varejo, e isso também se relaciona com a taxa de lucro maior que 50%

Então a opção mais segura é investir nos ativos de baixo custo, dos segmentos de Tecnologia e Varejo.


## Como os mercados estão distribuidos entre as Regiões?

Qual é o melhor mercado em cada continente? em taxa de lucro e media de lucro

```{r}
kable(
dados %>% 
  group_by(Market, Location) %>% 
  summarise(
    profitable_rate = sum(Profit > 0) / n(),
    profit_avg = median(Profit)
  ) %>% 
  arrange(desc(profitable_rate)),
'simple'
)

```


Olhando o Top 10, a melhor opção para investir é Energia na Ásia, o melhor segmento para investir é no segmento de Tecnologia, e a melhor região é Oceania. E eu ficaria longe de varejo na américa do sul.